【裁判字號】    99,易,896
【裁判日期】    990430
【裁判案由】    竊盜
【裁判全文】
臺灣板橋地方法院刑事判決               99年度易字第896號
公  訴  人  臺灣板橋地方法院檢察署檢察官
被      告  乙○○
上列被告因竊盜案件經檢察官提起公訴（99年度偵字第7680號）
，本院依簡式審判程序判決如下：
    主  文
乙○○攜帶兇器竊盜，累犯，處有期徒刑捌月。
    事  實
一、乙○○有多次竊盜及違反毒品危害防制條例前科。前因施用
    第二級毒品案件，經臺灣苗栗地方法院以94年度易字第406
    號刑事判決判處有期徒刑五月確定；又因竊盜案件，經臺灣
    臺北地方法院以94年度易字第2091號刑事判決判處有期徒刑
    八月確定，上開二罪嗣由臺灣臺北地方法院以96年度聲減字
    第194 號裁定各減其刑二分之一，應執行有期徒刑五月確定
    ，後於民國96年7 月16日執行完畢。
二、詎乙○○猶不知悔改，於上開有期徒刑執行完畢後五年內，
    復意圖為自己不法之所有，於98年10月30日晚間8 時後之某
    許，至臺北縣新莊市○○路前之停車格，持其所攜客觀上足
    以對人之生命、身體安全構成威脅，具有危險性可供為兇器
    使用之一字螺絲起子一把，撬開甲○○所有停放於該處、車
    牌號碼為5T-2770 號自用小客車之車門鎖後，進入該車啟動
    電門而竊取之（毀損部分未據提出告訴），得手後旋即駕車
    逃逸，並將上開自小客車違規停放在臺北縣板橋市○○街某
    處。嗣該車於98年10月31日上午8 時26分許，因違規停車而
    遭拖吊至位於臺北縣板橋市○○街57巷32之1 號的元和拖吊
    場。而甲○○於同日下午1 時許發現遭竊後，報警處理，警
    方查詢後發現該車在上開拖吊場內，即會同甲○○至該拖吊
    場將車取回，並採集車內所遺留手套之殘留DNA ，送請臺北
    縣政府警察局鑑驗後發現與乙○○之DNA-STR 型別相同，方
    循線查悉上情。
三、案經臺北縣政府警察局海山分局移送臺灣板橋地方法院檢察
    署檢察官偵查起訴。
    理  由
一、本件被告乙○○所犯係死刑、無期徒刑、最輕本刑為3 年以
    上有期徒刑以外之罪，其於準備程序中就被訴事實為有罪之
    陳述，經法官告知簡式審判程序之旨，並聽取公訴人、被告
    之意見後，本院業已於99年4 月27日依刑事訴訟法第273 條
    之1 第1 項之規定當庭裁定進行簡式審判程序。是被害人甲
    ○○於警詢中所為之證述，雖係被告以外之人於審判外所為
    之陳述，然依刑事訴訟法第159 條第2 項前段之規定，於簡
    式審判程序中均得作為證據，合先敘明。
二、前揭事實業據被告於警詢、偵查及本院審理中均坦承不諱，
    核與被害人甲○○於警詢中所為之證述相符，並有勘察採證
    同意書、現場勘察紀錄表暨證物清單各一紙、現場照片二幀
    及臺北縣政府警察局99年2 月10日北縣警鑑字第0990023389
    號鑑驗書一份附卷可稽，足認被告上開所為不利於己之自白
    與事實相符。據此，本案事證明確，被告犯行堪以認定。
三、論罪科刑部分：
(一)按刑法第321 條第1 項第3 款之攜帶兇器竊盜罪，係以行為
    人攜帶兇器竊盜為其加重條件，此所謂兇器，其種類並無限
    制，凡客觀上足對人之生命、身體、安全構成威脅，具有危
    險性之兇器均屬之，且祇須行竊時攜帶此種具有危險性之兇
    器為已足，並不以攜帶之初有行兇之意圖為必要，最高法院
    79年臺上字第5253號判例意旨可資參照。又被告持以為竊盜
    犯行所使用之一字起子雖未扣案，惟一般而言，一字起子為
    金屬材質，質地堅硬且前端尖銳，如以之攻擊人體，顯足以
    造成相當之傷害，可認上開工具客觀上對人之生命、身體、
    安全構成威脅，具有危險性，應屬刑法第321 條第1 項第3
    款所定之兇器無疑。故核本件被告所為，係犯刑法第321 條
    第1 項第3 款之攜帶兇器加重竊盜罪。
(二)被告前因施用第二級毒品案件，經臺灣苗栗地方法院以94年
    度易字第406 號刑事判決判處有期徒刑五月確定；又因竊盜
    案件，經臺灣臺北地方法院以94年度易字第2091號刑事判決
    判處有期徒刑八月確定，上開二罪嗣由臺灣臺北地方法院以
    96年度聲減字第194 號裁定各減其刑二分之一，應執行有期
    徒刑五月確定，後於96年7 月16日執行完畢乙節，有臺灣高
    等法院被告前案紀錄表一份在卷可按，其受有期徒刑執行完
    畢後五年內，故意再犯本件有期徒刑以上之罪，為累犯，應
    依刑法第47條第1 項之規定加重其刑。
(三)本院爰審酌被告前已有多次竊盜前科，有上開被告前案紀錄
    表一份在卷可參，素行非佳，且正值青壯年時期，詎不思循
    正當途徑獲取財物，應予非難，其犯罪之動機、目的在於貪
    圖不法利益，又攜帶兇器之犯罪手段對於人身安全所生之威
    脅，所竊得之自小客車為公元1995年出廠（參見卷附車籍資
    料表），遭竊時已有十四年車齡，價值已非甚高，且經追回
    失物，被害人之損失尚非重大，暨被告犯罪後坦承犯行之態
    度等一切情狀，量處如主文所示之刑，以示懲儆。
(四)被告持以為本案犯行所用之一字螺絲起子一把，雖為其所有
    供為本案犯行所用之物，然依被告所供業已丟棄（參見本院
    99年4 月27日審判筆錄第2 頁），即已滅失，爰不併予諭知
    沒收。另扣案之手套一雙，被告否認為其所有，本院審酌被
    告既已坦承本件犯行，手套復非違禁物，若該雙手套確為其
    所有，被告應無無端否認之理，是其上開所述，尚非不可採
    信，即無足夠之證據證明該雙扣案手套確為被告所有，與刑
    法第38條第3 項之規定有所未合，本院亦無從諭知沒收，附
    此敘明。
據上論斷，應依刑事訴訟法第273  條之1 第1 項、第299 條第1
項前段，刑法第321 條第1 項第3 款、第47條第1 項，判決如主
文。
本案經檢察官陳旭華到庭執行職務。
中    華    民    國    99    年    4     月    30    日
                  刑事第十庭    法  官  張紹省
上列正本證明與原本無異。
如不服本判決，應於判決送達後10日內敘明上訴理由，向本院提
出上訴狀 (應附繕本) ，上訴於臺灣高等法院。其未敘述上訴理
由者，應於上訴期間屆滿後20日內向本院補提理由書「切勿逕送
上級法院」。
                                書記官  周雅玲
中    華    民    國    99    年    4     月    30    日
附錄本案論罪科刑法條全文：
中華民國刑法第321條
（加重竊盜罪）
犯竊盜罪而有左列情形之一者，處 6 月以上、 5 年以下有期徒
刑：
一、於夜間侵入住宅或有人居住之建築物、船艦或隱匿其內而犯
之者。
二、毀越門扇、牆垣或其他安全設備而犯之者。
三、攜帶兇器而犯之者。
四、結夥三人以上而犯之者。
五、乘火災、水災或其他災害之際而犯之者。
六、在車站或埠頭而犯之者。
前項之未遂犯罰之。

司法院資訊處製作；財團法人民間司法改革基金會備份。
